【裁判字號】    99,上易,1266
【裁判日期】    991223
【裁判案由】    恐嚇取財等
【裁判全文】
臺灣高等法院臺中分院刑事判決        99年度上易字第1266號
上  訴  人
即  被  告  黃永海
上列上訴人因恐嚇取財等案件，不服臺灣臺中地方法院99年度易
字第2430號中華民國99年8月27日第一審判決（起訴案號：臺灣
臺中地方法院檢察署99年度偵字第7937號），提起上訴，本院判
決如下：
    主  文
上訴駁回。
    事  實
一、黃永海加入真實姓名年籍不詳、綽號「阿宏」之成年男子所
    組成，俗稱擄鴿勒贖之犯罪集團，而各共同基於意圖為自己
    不法所有之竊盜及恐嚇取財之犯意聯絡，由「阿宏」或姓名
    年籍不詳之成年集團成員，在不詳地點，以架設鴿網捕捉他
    人所有飛行經過該處之賽鴿之方式，於如附表一所示之時間
    ，在不詳地點，竊取如附表一所示之黃復榮等人所有之賽鴿
    得逞（詳細犯罪時間、被害人詳如附表一所示）。再由姓名
    年籍不詳之成年集團成員，於如附表一所示之時間，依據所
    竊得賽鴿腳環上之資料，使用未顯示號碼之電話，撥打電話
    予如附表一編號1至13所示之黃復榮等人，向其等恫稱：有
    賽鴿中網，若欲讓之存活，必需付錢等語，以此加害財產之
    事恐嚇如附表一編號1至13所示之黃復榮等人，且留下電話
    號碼0000000000號予附表一編號1至13所示黃復榮等人供其
    等撥打以連絡付款時間、地點，使如附表一編號1至11所示
    之黃復榮等人心生畏懼，旋分別撥打電話予黃永海約定如附
    表一編號1至11所示付款時間、地點見面交付款項及領回賽
    鴿，黃永海隨即於附表一編號1至11所示之時間、地點與附
    表一編號1至11所示之黃復榮等人見面收款，並交還賽鴿予
    附表一編號1至11所示之黃復榮等人，另附表一編號12、13
    所示林昭賢、廖述仁2人，心生畏懼，旋分別撥打電話予黃
    永海約定交付款項及領回賽鴿，然於林昭賢、廖述仁尚未交
    付款項前即遭查獲而未遂（詳細之犯罪時間、地點、被害人
    、犯罪方式、金額均詳如附表一所示）。黃永海取得款項後
    ，即將款項交予「阿宏」，其每送10隻則可獲取新臺幣（下
    同）2000元至4000元不等之報酬。嗣經警於99年3月30日19
    時許，在臺中市中清果菜市場附近查獲黃永海，並在黃永海
    所駕駛之車牌號碼1437-NM號自用小客車內，扣得賴明源、
    廖述仁、林昭賢及李雲天等人失竊的賽鴿共4隻（已發還）
    、甫向賴明源收受之贖金2000元（已發還），及黃永海所有
    分別作為聯絡被害人及記帳所用之黑色手機1支（含電話號
    碼0000000000號門號卡1張）、帳冊4張（另扣得黃永海所有
    與本案無關之0000000000號門號卡1張）。
二、案經臺中市警察局第六分局報請臺灣臺中地方法院檢察署檢
    察官偵查起訴。
    理    由
壹、證據能力方面
一、按刑事訴訟法第159條之1第2項規定：「被告以外之人於偵
    查中向檢察官所為之陳述，除顯有不可信之情況者外，得為
    證據。」故被告以外之人於偵查中向檢察官所為之陳述，其
    性質要屬傳聞證據，但依該項立法理由之說明，現階段刑事
    訴訟法規定檢察官代表國家偵查犯罪、實施公訴，依法其有
    訊問被告、證人及鑑定人之權，證人、鑑定人且須具結，而
    實務運作時，偵查中檢察官向被告以外之人所取得之陳述，
    原則上均遵守法律規定，不致違法取供，其可信性極高，為
    兼顧理論與實務，在除顯有不可信之情況者外，被告以外之
    人於偵查中向檢察官所為之陳述，得為證據。所謂「顯有不
    可信之情況」，係指陳述是否出於供述者之真意，有無違法
    取供情事之信用性而言，故應就偵查筆錄製作之原因、過程
    及其功能等加以觀察其信用性，據以判斷該項陳述是否有顯
    不可信之情況，並非對其陳述內容之證明力如何加以論斷（
    最高法院94年度臺上字第629號判決意旨參照）。證人李雲
    天、林招賢、廖述仁、賴明源、何明昇、高振揚、鍾士奇、
    簡漢吉、藍吉雄、羅志祥於偵查中以證人地位向檢察官所為
    之陳述，業經檢察官諭知具結之義務及偽證之處罰後具結，
    且檢察官亦無何違法取供之顯不可信之情況，復以證人均於
    原審審理時經交互詰問，均已保障被告之對質詰問權，揆諸
    前揭說明，上開證人於偵查中之證詞均有證據能力。
二、復按被告以外之人於審判外之陳述，雖不符前4條之規定，
    而經當事人於審判程序同意作為證據，法院審酌該言詞陳
    述或書面陳述作成時之情況，認為適當者，亦得為證據；
    當事人、代理人或辯護人於法院調查證據時，知有第159條
    第1項不得為證據之情形，而未於言詞辯論終結前聲明異議
    者，視為有前項之同意，刑事訴訟法第159條之5定有明文
    。本案除前述證據能力之判斷外，其餘供述證據雖屬審判
    外之陳述，惟檢察官、被告均不爭執其證據能力，即同意
    有證據能力，且本院復查無其他不法之情狀，認以之作為
    證據並無不當，依上揭法條之規定，自有證據能力。
貳、實體方面
一、訊據被告黃永海對於前開犯罪事實固坦承不諱，惟辯稱：鴿
    子是99年3月15日、3月25日、3月30日分三次網到的，應該
    只成立3個竊盜罪及3個恐嚇取財罪云云。經查：被告參與擄
    鴿勒贖集團而為如附表一所示竊盜及恐嚇取財之事實，業據
    被告於原審及本院審理時坦承不諱，核與證人即被害人李雲
    天、林昭賢、賴明源、廖述仁、朱漢彬、何明昇、高振揚、
    鍾士奇、羅志祥於警詢、偵查中；及證人即被害人張進昌、
    林金意、傅怡源、黃紹芳、黃復榮等人於警詢時證述之情節
    相符，並有贓物認領保管單2份、查獲地點圖1份、扣押物品
    清單1份及查獲照片10張附卷可稽，復有扣案之黑色手機1支
    （含電話號碼0000000000號門號卡1張）、帳冊4張可資佐證
    。又被告既辯稱其僅負責交付鴿子及收取贖金等語，則其對
    於如附表一所示鴿子究竟係分次竊得或同一次架網竊得，應
    無法清楚確認，且其於警詢、偵查中及原審審理時亦未辯稱
    鴿子係分3次竊取等語，是其上開辯解尚屬無據，自為本院
    所不採。查被告與共犯「阿宏」等人竊取如附表一所示被害
    人李雲天等人之賽鴿既遂，及恐嚇附表一編號1至13所示被
    害人黃復榮等人，使附表一編號1至11所示被害人付款贖回
    賽鴿，及附表一編號12、13所示被害人準備付款贖回賽鴿，
    足認其確有為自己不法所有之意圖甚明。本件事證明確，被
    告之犯行洵堪認定。
二、被告就附表一編號12、13所示被害人林昭賢、廖述仁部分犯
    行，其尚未取得贖款即遭警查獲而未遂。是核被告就附表一
    之竊盜犯行，均係犯刑法第320條第1項之竊盜罪、就附表一
    編號1至11所示恐嚇取財既遂犯行，均係犯刑法第346條第1
    項之恐嚇取財罪、就附表一編號12、13所示恐嚇取財未遂犯
    行，均係犯同法第346條第3項、第1項之恐嚇取財未遂罪。
    按共同正犯之成立，祇須具有犯意之聯絡，行為之分擔，不
    問犯罪動機起於何人，亦不必每一階段犯行，均經參與；共
    同正犯之意思聯絡，原不以數人間直接發生者為限，即有間
    接之聯絡者，亦包括在內。如甲分別邀約乙、丙犯罪，雖乙
    、丙間彼此無直接之聯絡，亦無礙於其為共同正犯之成立，
    最高法院分別著有34年上字第862號、77年度臺上字第2135
    號判例意旨可資參照。查被告雖未與綽號「阿宏」以外之成
    年男子有直接犯意聯絡，復未就竊盜、恐嚇取財犯行之每一
    階段參與，惟其與其餘姓名年籍不詳之成年男子均係透過綽
    號「阿宏」之成年男子間接聯絡，且基於犯意之聯絡，分擔
    竊盜及恐嚇取財犯行之部分行為，則被告與「阿宏」及其餘
    姓名年籍不詳之成年男子就如附表一所示竊盜、恐嚇取財既
    未遂等犯行，均有犯意聯絡及行為分擔，為共同正犯。被告
    所共犯之竊盜罪部分，係依賽鴿平日訓練飛行之路徑，在不
    詳地點架設網具，趁鴿主訓練賽鴿放飛之際，以網具竊取鴿
    子。是就被告與共犯就附表一編號11至14所示於「同一日」
    所共同竊取之鴿子自應認係一捕捉之竊盜行為，而同時竊盜
    侵害數個不同鴿主之財產法益，屬想像競合犯，應依刑法第
    55條前段規定，從一情節較重者即已向被害人賴明源恐嚇取
    財既遂之部分處斷。公訴人認附表一編號11至14所示竊盜犯
    行，應予分論併罰，尚有未洽。被告就附表一編號12、13所
    示恐嚇取財犯行，均已著手於犯罪行為之實行，惟尚未達到
    取得財物之結果，為未遂犯，均應依刑法第25條第2項之規
    定，減輕其刑。被告所犯各普通竊盜罪（附表一編號11至14
    為一罪）、恐嚇取財既遂罪及恐嚇取財未遂罪間，犯意各別
    ，行為互殊，應予分論併罰。
三、原審認被告罪證明確，適用刑法第28條、第320條第1項、第
    346條第1項、第3項、第25條第2項、第55條（原判決漏引，
    應予補正）、第51條第5款、第38條第1項第2款、刑法施行
    法第1條之1之規定，審酌被告犯案次數，造成社會不安，本
    次犯罪每件不法所得僅在1800元至4000元間，被告於本案之
    分工地位，及其犯罪後之態度等一切情狀，分別量處如附表
    二所示之刑，並定其應執行刑為有期徒刑1年10月。復說明
    扣案之黑色手機1支（含電話號碼0000000000號門號卡1張）
    及帳冊4張，為被告所有供其犯本案恐嚇取財犯行所用之物
    ，應依刑法第38條第1項第2款宣告沒收。另扣案之電話號碼
    0000000000號門號卡1張，雖係被告所有，然無證據證明供
    被告作為本案犯罪所用，爰不予宣告沒收。經核其認事用法
    並無違誤，量刑亦屬妥適，應予維持，被告上訴意旨猶執前
    詞指摘原判決不當，其上訴為無理由，應予駁回。
據上論斷，應依刑事訴訟法第368條，判決如主文。
本案經檢察官王清杰到庭執行職務。
中    華    民    國    99    年    12    月    23    日
            刑事第八庭  審判長法  官  羅  得  村
                              法  官  李  雅  俐
                              法  官  簡  源  希
上列正本證明與原本無異。
不得上訴。
                              書記官  李  宜  珊
中    華    民    國    99    年    12    月    23    日
附錄論罪科刑法條：
刑法第320條第1項
意圖為自己或第三人不法之所有，而竊取他人之動產者，為竊盜
罪，處5年以下有期徒刑、拘役或5百元以下罰金。
刑法第346條
意圖為自己或第三人不法之所有，以恐嚇使人將本人或第三人之
物交付者，處6月以上5年以下有期徒刑，得併科1千元以下罰金
以前項方法得財產上不法之利益，或使第三人得之者，亦同。
前二項之未遂犯罰之。
【附表一】：
┌──┬───┬────┬────┬────────┬────┬────┬──────┐
│編號│被害人│竊盜時間│行竊地點│ 恐嚇被害人方式 │被害人付│被害人付│失竊賽鴿數│
│    │      │        │        │                │款時間  │款地點  │量          │
│    │      │        │        │                │        │        │付款金額（│
│    │      │        │        │                │        │        │新臺幣）    │
├──┼───┼────┼────┼────────┼────┼────┼──────┤
│1   │黃復榮│96年3月 │不詳    │由不詳姓名年籍之│99年3月 │苗栗縣公│1隻       │
│    │      │中旬某日│        │成年人於99年3月 │中旬某日│館交流道│4000元    │
│    │      │        │        │中旬某日撥打電話│        │附近    │            │
│    │      │        │        │予黃復榮，在電話│        │        │            │
│    │      │        │        │中向黃復榮稱：「│        │        │            │
│    │      │        │        │必須依指示撥打電│        │        │            │
│    │      │        │        │話號碼0000000000│        │        │            │
│    │      │        │        │號聯絡贖回鴿子，│        │        │            │
│    │      │        │        │否則賽鴿無法飛回│        │        │            │
│    │      │        │        │去」等加害財產之│        │        │            │
│    │      │        │        │事恐嚇黃復榮，致│        │        │            │
│    │      │        │        │黃復榮心生畏懼而│        │        │            │
│    │      │        │        │付款。          │        │        │            │
├──┼───┼────┼────┼────────┼────┼────┼──────┤
│2   │張進昌│93年3月 │不詳    │由不詳姓名年籍之│99年3月 │臺中縣后│1隻       │
│    │      │中旬某日│        │成年人於99年3月 │中旬某日│里交流道│2000元    │
│    │      │        │        │中旬某日撥打電話│（起訴書│附近    │            │
│    │      │        │        │予張進昌，在電話│誤載為3 │        │            │
│    │      │        │        │中向張進昌稱：「│月初，業│        │            │
│    │      │        │        │必須依指示撥打電│經原審檢│        │            │
│    │      │        │        │話號碼0000000000│察官當庭│        │            │
│    │      │        │        │號聯絡贖回鴿子，│更正）  │        │            │
│    │      │        │        │否則賽鴿無法飛回│        │        │            │
│    │      │        │        │去」等加害財產之│        │        │            │
│    │      │        │        │事恐嚇張進昌，致│        │        │            │
│    │      │        │        │張進昌心生畏懼而│        │        │            │
│    │      │        │        │付款。          │        │        │            │
├──┼───┼────┼────┼────────┼────┼────┼──────┤
│3   │朱漢彬│99年3月 │不詳    │由不詳姓名年籍之│99年3月 │臺中縣王│1隻       │
│    │      │25日前某│        │成年人於99年3月 │25日15時│田交流道│2000元    │
│    │      │日      │        │25日某時撥打電話│許      │附近    │            │
│    │      │        │        │予朱漢彬，在電話│        │        │            │
│    │      │        │        │中向朱漢彬稱：「│        │        │            │
│    │      │        │        │必須依指示撥打電│        │        │            │
│    │      │        │        │話號碼0000000000│        │        │            │
│    │      │        │        │號聯絡贖回鴿子，│        │        │            │
│    │      │        │        │否則賽鴿無法飛回│        │        │            │
│    │      │        │        │去」等加害財產之│        │        │            │
│    │      │        │        │事恐嚇朱漢彬，致│        │        │            │
│    │      │        │        │朱漢彬心生畏懼而│        │        │            │
│    │      │        │        │付款。          │        │        │            │
├──┼───┼────┼────┼────────┼────┼────┼──────┤
│4   │黃紹芳│99年3月 │不詳    │由不詳姓名年籍之│99年3月 │彰化縣芬│1隻       │
│    │      │底某日  │        │成年人於99年3月 │底某日  │園交流道│1800元    │
│    │      │        │        │底某日撥打電話予│        │附近    │            │
│    │      │        │        │黃紹芳，在電話中│        │        │            │
│    │      │        │        │向黃紹芳稱：「必│        │        │            │
│    │      │        │        │須依指示撥打電話│        │        │            │
│    │      │        │        │號碼0000000000號│        │        │            │
│    │      │        │        │聯絡贖回鴿子，否│        │        │            │
│    │      │        │        │則賽鴿無法飛回去│        │        │            │
│    │      │        │        │」等加害財產之事│        │        │            │
│    │      │        │        │恐嚇黃紹芳，致黃│        │        │            │
│    │      │        │        │紹芳心生畏懼而付│        │        │            │
│    │      │        │        │款。            │        │        │            │
├──┼───┼────┼────┼────────┼────┼────┼──────┤
│5   │傅怡源│99年3月 │不詳    │由不詳姓名年籍之│99年3月 │苗栗縣三│1隻       │
│    │      │底某日  │        │成年人於99年3月 │底某日  │義交流道│2000元    │
│    │      │        │        │底某日撥打電話予│        │附近    │            │
│    │      │        │        │傅怡源，在電話中│        │        │            │
│    │      │        │        │向傅怡源稱：「必│        │        │            │
│    │      │        │        │須依指示撥打電話│        │        │            │
│    │      │        │        │號碼0000000000號│        │        │            │
│    │      │        │        │聯絡贖回鴿子，否│        │        │            │
│    │      │        │        │則賽鴿無法飛回去│        │        │            │
│    │      │        │        │」等加害財產之事│        │        │            │
│    │      │        │        │恐嚇傅怡源，致傅│        │        │            │
│    │      │        │        │怡源心生畏懼而付│        │        │            │
│    │      │        │        │款。            │        │        │            │
├──┼───┼────┼────┼────────┼────┼────┼──────┤
│6   │林金意│99年3月 │不詳    │由不詳姓名年籍之│99年3月 │臺中縣豐│1隻       │
│    │      │底某日  │        │成年人於99年3月 │底某日  │原交流道│2000元    │
│    │      │        │        │底某日撥打電話予│        │附近    │            │
│    │      │        │        │林金意，在電話中│        │        │            │
│    │      │        │        │向林金意稱：「必│        │        │            │
│    │      │        │        │須依指示撥打電話│        │        │            │
│    │      │        │        │號碼0000000000號│        │        │            │
│    │      │        │        │聯絡贖回鴿子，否│        │        │            │
│    │      │        │        │則賽鴿無法飛回去│        │        │            │
│    │      │        │        │」等加害財產之事│        │        │            │
│    │      │        │        │恐嚇林金意，致林│        │        │            │
│    │      │        │        │金意心生畏懼而付│        │        │            │
│    │      │        │        │款。            │        │        │            │
├──┼───┼────┼────┼────────┼────┼────┼──────┤
│7   │何明昇│99年3月 │不詳    │由不詳姓名年籍之│99年3月 │臺中縣臺│1隻       │
│    │      │30日17時│        │成年人於99年3月 │30日17時│中港路交│2000元    │
│    │      │10分前某│        │30日8時30分撥打 │10分    │流道附近│            │
│    │      │日某時  │        │電話予何明昇，在│        │        │            │
│    │      │        │        │電話中向何明昇稱│        │        │            │
│    │      │        │        │：「必須依指示撥│        │        │            │
│    │      │        │        │打電話號碼093126│        │        │            │
│    │      │        │        │3215號聯絡贖回鴿│        │        │            │
│    │      │        │        │子，否則賽鴿無法│        │        │            │
│    │      │        │        │飛回去」等加害財│        │        │            │
│    │      │        │        │產之事恐嚇何明昇│        │        │            │
│    │      │        │        │，致何明昇心生畏│        │        │            │
│    │      │        │        │懼而付款。      │        │        │            │
├──┼───┼────┼────┼────────┼────┼────┼──────┤
│8   │高振揚│99年3月 │不詳    │由不詳姓名年籍之│99年3月 │彰化縣彰│1隻       │
│    │      │30日17時│        │成年人於99年3月 │30日17時│化交流道│2500元    │
│    │      │前某日某│        │30日10時30分撥打│30分    │附近    │            │
│    │      │時某時  │        │電話予高振揚，在│        │        │            │
│    │      │        │        │電話中向高振揚稱│        │        │            │
│    │      │        │        │：「必須依指示撥│        │        │            │
│    │      │        │        │打電話號碼093126│        │        │            │
│    │      │        │        │3215號聯絡贖回鴿│        │        │            │
│    │      │        │        │子，否則賽鴿無法│        │        │            │
│    │      │        │        │飛回去」等加害財│        │        │            │
│    │      │        │        │產之事恐嚇高振揚│        │        │            │
│    │      │        │        │，致高振揚心生畏│        │        │            │
│    │      │        │        │懼而付款。      │        │        │            │
├──┼───┼────┼────┼────────┼────┼────┼──────┤
│9   │鍾士奇│99年3月 │不詳    │由不詳姓名年籍之│99年3月 │臺中縣神│1隻       │
│    │      │30日16時│        │成年人於99年3月 │30日16時│岡交流道│2000元    │
│    │      │前某日某│        │30日16前某時撥打│        │附近    │            │
│    │      │某時    │        │電話予鍾士奇，在│        │        │            │
│    │      │        │        │電話中向鍾士奇稱│        │        │            │
│    │      │        │        │：「必須依指示撥│        │        │            │
│    │      │        │        │打電話號碼093126│        │        │            │
│    │      │        │        │3215號聯絡贖回鴿│        │        │            │
│    │      │        │        │子，否則賽鴿無法│        │        │            │
│    │      │        │        │飛回去」等加害財│        │        │            │
│    │      │        │        │產之事恐嚇鍾士奇│        │        │            │
│    │      │        │        │，致鍾士奇心生畏│        │        │            │
│    │      │        │        │懼而付款。      │        │        │            │
│    │      │        │        │                │        │        │            │
├──┼───┼────┼────┼────────┼────┼────┼──────┤
│10  │羅志祥│99年3月 │不詳    │由不詳姓名年籍之│99年3月 │臺中市臺│1隻       │
│    │      │30日16時│        │成年人於99年3月 │30日16時│中果菜市│2000元    │
│    │      │50分前某│        │30日11時30分撥打│50分    │場附近  │            │
│    │      │日某時  │        │電話予羅志祥，在│        │        │            │
│    │      │        │        │電話中向羅志祥稱│        │        │            │
│    │      │        │        │：「必須依指示撥│        │        │            │
│    │      │        │        │打電話號碼093126│        │        │            │
│    │      │        │        │3215號聯絡贖回鴿│        │        │            │
│    │      │        │        │子，否則賽鴿無法│        │        │            │
│    │      │        │        │飛回去」等加害財│        │        │            │
│    │      │        │        │產之事恐嚇羅志祥│        │        │            │
│    │      │        │        │，致羅志祥心生畏│        │        │            │
│    │      │        │        │懼而付款。      │        │        │            │
├──┼───┼────┼────┼────────┼────┼────┼──────┤
│11  │賴明源│99年3月 │不詳    │由不詳姓名年籍之│99年3月 │臺中市中│1隻       │
│    │      │30日9時 │        │成年人於99年3月 │30日19時│清果菜市│2000元    │
│    │      │30分至16│        │30日16時52分撥打│30分    │場附近  │            │
│    │      │時52分間│        │電話予賴明源，在│        │        │            │
│    │      │某時    │        │電話中向賴明源稱│        │        │            │
│    │      │        │        │：「必須依指示撥│        │        │            │
│    │      │        │        │打電話號碼093126│        │        │            │
│    │      │        │        │3215號聯絡贖回鴿│        │        │            │
│    │      │        │        │子，否則賽鴿無法│        │        │            │
│    │      │        │        │飛回去」等加害財│        │        │            │
│    │      │        │        │產之事恐嚇賴明源│        │        │            │
│    │      │        │        │，致賴明源心生畏│        │        │            │
│    │      │        │        │懼而付款。      │        │        │            │
├──┼───┼────┼────┼────────┼────┼────┼──────┤
│12  │林昭賢│99年3月 │不詳    │由不詳姓名年籍之│尚未付款│尚未付款│1隻       │
│    │      │30日9時 │        │成年人於99年3月 │        │        │尚未付款  │
│    │      │30分至15│        │30日15時3分撥打 │        │        │            │
│    │      │時3分間 │        │電話予林昭賢，在│        │        │            │
│    │      │某時    │        │電話中向林昭賢稱│        │        │            │
│    │      │        │        │：「必須依指示撥│        │        │            │
│    │      │        │        │打電話號碼093126│        │        │            │
│    │      │        │        │3215號聯絡贖回鴿│        │        │            │
│    │      │        │        │子，否則賽鴿無法│        │        │            │
│    │      │        │        │飛回去」等加害財│        │        │            │
│    │      │        │        │產之事恐嚇林昭賢│        │        │            │
│    │      │        │        │，致林昭賢心生畏│        │        │            │
│    │      │        │        │懼，於林昭賢依指│        │        │            │
│    │      │        │        │示前往付款前即遭│        │        │            │
│    │      │        │        │查獲而未遂。    │        │        │            │
├──┼───┼────┼────┼────────┼────┼────┼──────┤
│13  │廖述仁│99年3月 │不詳    │由不詳姓名年籍之│尚未付款│尚未付款│1隻       │
│    │      │30日9時 │        │成年人於99年3月 │        │        │尚未付款  │
│    │      │30分至16│        │30日16時35分撥打│        │        │            │
│    │      │時35分間│        │電話予廖述仁，在│        │        │            │
│    │      │某時    │        │電話中向廖述仁稱│        │        │            │
│    │      │        │        │：「必須依指示撥│        │        │            │
│    │      │        │        │打電話號碼093126│        │        │            │
│    │      │        │        │3215號聯絡贖回鴿│        │        │            │
│    │      │        │        │子，否則賽鴿無法│        │        │            │
│    │      │        │        │飛回去」等加害財│        │        │            │
│    │      │        │        │產之事恐嚇廖述仁│        │        │            │
│    │      │        │        │，致廖述仁心生畏│        │        │            │
│    │      │        │        │懼，於廖述仁依指│        │        │            │
│    │      │        │        │示前往付款前即遭│        │        │            │
│    │      │        │        │查獲而未遂。    │        │        │            │
├──┼───┼────┼────┼────────┼────┼────┼──────┤
│14  │李雲天│99年3月 │不詳    │未接獲恐嚇電話  │未接獲恐│未接獲恐│1隻       │
│    │      │30日9時 │        │                │嚇電話  │嚇電話  │未接獲恐嚇│
│    │      │30分後某│        │                │        │        │電話        │
│    │      │時      │        │                │        │        │            │
└──┴───┴────┴────┴────────┴────┴────┴──────┘
  【附表二】：
┌──┬────────┬────────────────────┬───────────────────────┐
│編號│相對應之事實    │所犯罪名、應處之刑及從刑（竊盜部分）    │所犯罪名、應處之刑及從刑（恐嚇取財部分）      │
├──┼────────┼────────────────────┼───────────────────────┤
│1   │如附表一編號1之 │黃永海共同犯竊盜罪，處有期徒刑月。    │黃永海共同犯恐嚇取財罪，處有期徒刑柒月，扣案之│
│    │事實            │                                        │黑色手機壹支（含電話號碼0000000000號門號卡壹張│
│    │                │                                        │）、帳冊肆張，均沒收。                        │
├──┼────────┼────────────────────┼───────────────────────┤
│2   │如附表一編號2之 │黃永海共同犯竊盜罪，處有期徒刑月。    │黃永海共同犯恐嚇取財罪，處有期徒刑陸月，扣案之│
│    │事實            │                                        │黑色手機壹支（含電話號碼0000000000號門號卡壹張│
│    │                │                                        │）、帳冊肆張，均沒收。                        │
├──┼────────┼────────────────────┼───────────────────────┤
│3   │如附表一編號3之 │黃永海共同犯竊盜罪，處有期徒刑月。    │黃永海共同犯恐嚇取財罪，處有期徒刑陸月，扣案之│
│    │事實            │                                        │黑色手機壹支（含電話號碼0000000000號門號卡壹張│
│    │                │                                        │）、帳冊肆張，均沒收。                        │
├──┼────────┼────────────────────┼───────────────────────┤
│4   │如附表一編號4之 │黃永海共同犯竊盜罪，處有期徒刑月。    │黃永海共同犯恐嚇取財罪，處有期徒刑陸月，扣案之│
│    │事實            │                                        │黑色手機壹支（含電話號碼0000000000號門號卡壹張│
│    │                │                                        │）、帳冊肆張，均沒收。                        │
├──┼────────┼────────────────────┼───────────────────────┤
│5   │如附表一編號5之 │黃永海共同犯竊盜罪，處有期徒刑月。    │黃永海共同犯恐嚇取財罪，處有期徒刑陸月，扣案之│
│    │事實            │                                        │黑色手機壹支（含電話號碼0000000000號門號卡壹張│
│    │                │                                        │）、帳冊肆張，均沒收。                        │
├──┼────────┼────────────────────┼───────────────────────┤
│6   │如附表一編號6之 │黃永海共同犯竊盜罪，處有期徒刑月。    │黃永海共同犯恐嚇取財罪，處有期徒刑陸月，扣案之│
│    │事實            │                                        │黑色手機壹支（含電話號碼0000000000號門號卡壹張│
│    │                │                                        │）、帳冊肆張，均沒收。                        │
├──┼────────┼────────────────────┼───────────────────────┤
│7   │如附表一編號7之 │黃永海共同犯竊盜罪，處有期徒刑月。    │黃永海共同犯恐嚇取財罪，處有期徒刑陸月，扣案之│
│    │事實            │                                        │黑色手機壹支（含電話號碼0000000000號門號卡壹張│
│    │                │                                        │）、帳冊肆張，均沒收。                        │
├──┼────────┼────────────────────┼───────────────────────┤
│8   │如附表一編號8之 │黃永海共同犯竊盜罪，處有期徒刑月。    │黃永海共同犯恐嚇取財罪，處有期徒刑陸月，扣案之│
│    │事實            │                                        │黑色手機壹支（含電話號碼0000000000號門號卡壹張│
│    │                │                                        │）、帳冊肆張，均沒收。                        │
├──┼────────┼────────────────────┼───────────────────────┤
│9   │如附表一編號9之 │黃永海共同犯竊盜罪，處有期徒刑月。    │黃永海共同犯恐嚇取財罪，處有期徒刑陸月，扣案之│
│    │事實            │                                        │黑色手機壹支（含電話號碼0000000000號門號卡壹張│
│    │                │                                        │）、帳冊肆張，均沒收。                        │
├──┼────────┼────────────────────┼───────────────────────┤
│10  │如附表一編號10  │黃永海共同犯竊盜罪，處有期徒刑月。    │黃永海共同犯恐嚇取財罪，處有期徒刑陸月，扣案之│
│    │之事實          │                                        │黑色手機壹支（含電話號碼0000000000號門號卡壹張│
│    │                │                                        │）、帳冊肆張，均沒收。                        │
├──┼────────┼────────────────────┼───────────────────────┤
│11  │如附表一編號11  │黃永海共同犯竊盜罪，處有期徒刑肆月。    │黃永海共同犯恐嚇取財罪，處有期徒刑陸月，扣案之│
│    │之事實          │                                        │黑色手機壹支（含電話號碼0000000000號門號卡壹張│
│    │                │                                        │）、帳冊肆張，均沒收。                        │
├──┼────────┤                                        ├───────────────────────┤
│12  │如附表一編號12  │                                        │黃永海共同犯恐嚇取財未遂罪，處有期徒刑肆月。扣│
│    │之事實          │                                        │案之黑色手機壹支（含電話號碼0000000000號門號卡│
│    │                │                                        │壹張）、帳冊肆張，均沒收。                    │
├──┼────────┤                                        ├───────────────────────┤
│13  │如附表一編號13  │                                        │黃永海共同犯恐嚇取財未遂罪，處有期徒刑肆月。扣│
│    │之事實          │                                        │案之黑色手機壹支（含電話號碼0000000000號門號卡│
│    │                │                                        │壹張）、帳冊肆張，均沒收。                    │
├──┼────────┤                                        ├───────────────────────┤
│14  │如附表一編號14  │                                        │ （無成立恐嚇取財罪，且未經起訴）             │
│    │之事實          │                                        │                                              │
│    │                │                                        │                                              │
└──┴────────┴────────────────────┴───────────────────────┘

司法院資訊處製作；財團法人民間司法改革基金會備份。
